【裁判字號】    94,交聲,521
【裁判日期】    950116
【裁判案由】    違反道路交通管理處罰條例聲明異議
【裁判全文】
臺灣桃園地方法院交通事件裁定         94年度交聲字第521號
原處分機關  台北市交通事件裁決所
異  議  人
即受處分人  美商聯邦快遞股份有限公司臺灣分公司
                    統一編號：00000000號
上列異議人即受處分人因違反道路交通管理處罰條例案件，對於
台北市交通事件裁決所於民國94年10月21日北市裁三字第裁22-D
00000000 號（原處分為桃警交相字第D00000000號）違反道路交
通管理事件裁決書所為之處分聲明異議，本院裁定如下：
    主  文
異議駁回。
    理  由
一、原處分機關裁罰事實及意見略為：異議人於民國94年3月2日
    21時18分，駕駛車號A8-963營業小貨車行經台四線3.5公里
    往竹圍處，遭舉發單位桃園縣政府警察局逕行舉發違規超速
    。按舉發單位所設置之固定桿測速相機針對每筆超速違規連
    續拍攝2 張照片，第1 張顯示相機鎖定之車道為第二車道即
    A8-963號車所行駛之車道，第2 張顯示該車道之行車速度即
    「V ＝86」異議人超速事實明確，爰依道路交通管理處罰條
    例規定裁決，於法並無不合。
二、聲明異議理由略以：原舉發單位所設置的雷達測速器原理為
    都卜勒效應，係將電波發射出去直到撞擊物體反射回來經由
    儀器判讀，可得知物體的速度、高度及方位，惟因自然及人
    為因素有可能對其無線電產生干擾，例如：宇宙射線、高壓
    電塔、基地台等，更何況該雷達偵測器靠近機場，並且雷達
    測速器出現偏頻及探測發生錯誤導致取締失誤的案件也不在
    少數，異議人當天的車速確實為時速50公里並無超速，應是
    測速器有誤云云。
三、按汽車駕駛人，行車速度超過規定之最高時速者，處新臺幣
    1,200元以上2,400元以下罰鍰，道路交通管理處罰條例第40
    條第1 項定有明文，而汽車駕駛人駕駛汽車違反道路交通管
    理處罰條例第40條第1 項規定者，除應依該條所規定之罰鍰
    處罰外，並予記違規點數1 點，道路交通管理處罰條例第63
    條第1 項第1 款亦有明文。
四、經查，異議人辯稱伊駕駛上開自用小貨車於民國94年3 月2
    日21時18分行經台四線3.5 公里往竹圍處路段時，為設置於
    該處之微電腦闖紅燈及自動測速照相系統測得該車以時速86
    公里之速度超速行駛一節，異議人認為當時行駛速度約只有
    時速50公里，何以測速照相儀器所測得的車速卻高達時速86
    公里？顯見應是測速照相儀器錯誤云云。然查上開處所裝設
    之微電腦闖紅燈及自動測速照相儀器（主機號碼：1643號）
    ，其測速原理係為壓線式感應線圈，利用地面感應線圈測得
    知違規車輛所行駛之車道別，且以感應線圈之距離（兩組線
    圈）對照通過線圈的時間，換算測得違規車輛當時所行駛之
    速率，經儀器電腦判讀後予以採證照相，異議人以為上開處
    所設置的測速照相儀器為都卜勒式雷達測速照相儀器顯屬誤
    解。又本件舉發單位所使用之微電腦闖紅燈及自動測速照相
    系統，係經原製造廠商荷蘭凱速米特公司檢驗通過且並無瑕
    疵，其出廠證明書並經駐荷蘭台北代表處驗證文書後，經本
    國法院公證處認證在案，有上開經認證之出廠證明書之原文
    本及中文本影本各1 份附卷可憑，而該儀器並定期派員分別
    於94年2 月1 日、2 月6 日、2 月13日、2 月25日、3 月2
    日、3 月10日、3 月17日、3 月23日、3 月28日進行維修保
    養，有維修記錄9 紙存卷可參，是本件應無受處分人所質疑
    該測速照相儀器有壞損或偵測不準確之情形存在，本件舉發
    機關所使用之微電腦闖紅燈及自動測速照相儀器既經檢驗合
    格並按期維修保養，其於正常使用情況下所拍攝之測速照片
    復清晰紀錄受處分人所駕駛車輛之違規日期、時間、該路段
    最高速限、違規車輛之速度及行駛之車道別均甚明確，自堪
    信為正確無誤。是受處分人駕駛上開自小貨車於前揭時、地
    有超速行駛之違規事實，洵堪認定。綜上所述，本件異議人
    異議之聲明為無理由，應予駁回。
五、據上論斷，應依道路交通案件處理辦法第19條，裁定如主文
    。
中    華    民    國    95    年    1    月    16    日
                  交通法庭    法  官  周炳全
以上正本證明與原本無異。
如不服本裁定，應於送達後5日內向本院提出抗告狀。
                              書記官  陳夏施
中    華    民    國    95    年    1     月    20    日


司法院資訊處製作；財團法人民間司法改革基金會備份。
